【裁判字號】    99,交簡上,72
【裁判日期】    990531
【裁判案由】    公共危險
【裁判全文】
臺灣板橋地方法院刑事判決            99年度交簡上字第72號
上  訴  人
即  被  告  甲○○
上列上訴人即被告因公共危險案件，不服本院99年度交簡字第6
68號中華民國99年2 月11日第一審判決（聲請簡易判決處刑案號
：98年度速偵字第7441號），提起上訴，本院管轄之第二審合議
庭判決如下：
    主  文
上訴駁回。
    事  實
一、甲○○前因酒後駕車之公共危險案件，分別經臺灣基隆地方
    法院以九十五年度基交簡字第六七號刑事簡易判決判處拘役
    四十日，緩刑二年，於民國九十五年三月二十二日判決確定
    、經本院以九十八年度交簡字第六六六○號刑事簡易判決判
    處罰金新臺幣九萬元確定（不致使本件構成累犯），詎其仍
    不知悔改，明知服用酒類不能安全駕駛動力交通工具者，不
    得駕駛，竟於九十八年十二月四日晚上十一時四十分許，在
    臺北縣三重市○○路、忠孝路口附近某小吃店飲酒後，已達
    不能安全駕駛動力交通工具之程度，猶騎乘車號GGF ─六四
    二號重型機車，嗣於同日晚上十一時五十分許，行經臺北縣
    三重市○○路○段一五八號前，為警盤查攔停而查獲，並經
    警於九十八年十二月五日凌晨零時十四分許，測得其呼氣酒
    精濃度為每公升零點八五毫克，始查悉上情。
二、案經臺北縣政府警察局三重分局報請臺灣板橋地方法院檢察
    署檢察官偵查後聲請簡易判決處刑。
    理  由
一、本件認定事實所引用之卷證資料，並無證據證明係公務員違
    背法定程序所取得，又檢察官、被告於本院準備程序及審判
    期日時均表示同意作為證據而不予爭執，且迄至言詞辯論終
    結前亦未再聲明異議，依刑事訴訟法第一百五十九條之五第
    一項之規定，本件認定事實所引用之證據，縱屬傳聞證據而
    不符刑事訴訟法第一百五十九條之一至第一百五十九條之四
    之規定者，仍均有證據能力。
二、上訴人即被告甲○○對於上揭時、地，飲酒後已達不能安全
    駕駛動力交通工具之程度，猶騎乘機車為警攔停查獲之事實
    ，於警詢、偵查及本院審理中均坦承不諱，並有酒精測定記
    錄表、汽機車駕駛人酒後生理協調平衡檢測紀錄表、刑法第
    一百八十五條之三案件測試觀察記錄記錄表等件在卷可稽，
    足徵被告上開自白，核與事實相符，堪以採信。本案事證明
    確，被告犯行洵堪認定。
三、核被告所為，係犯刑法第一百八十五條之三不能安全駕駛動
    力交通工具罪。原審以被告犯行明確，依刑事訴訟法第四百
    四十九條第一項前段、第三項、第四百五十四條第二項，刑
    法第一百八十五條之三、第四十一條第一項前段，刑法施行
    法第一條之一第一項，判處有期徒刑三月，並諭知如易科罰
    金，以一千元折算一日，其認事用法，核無不合，量刑亦屬
    妥適。至被告上訴意旨略以：伊每天做苦工，下班後因疲累
    至附近小吃店內飲酒，且伊尚須扶養二子，又是中低收入，
    無力繳納罰金，請求法院從輕量刑，改判處拘役五十日云云
    。惟按關於刑之量定，係實體法上賦予法院得為自由裁量之
    事項，倘其未有逾越法律所規定之範圍，或濫用其權限，即
    不得任意指摘為違法，以為上訴之理由（最高法院七十五年
    台上字第七○三三號判例意旨參照）。被告雖就原審法院適
    法範圍裁量權之行使為爭執，惟原審量定刑期，已審酌被告
    前於九十五年及九十八年間先後二次因酒後駕車之公共危險
    案件，經法院判處罪刑確定，竟仍漠視自身安危、罔顧公眾
    安全，服用酒類後其呼氣酒精濃度高達每公升零點八五毫克
    ，已處於不能安全駕駛動力交通工具之狀態下，騎乘機車行
    駛於公路，危害交通安全暨其犯後坦承犯行等一切情狀，而
    判處被告有期徒刑三月，並諭知易服勞役之折算標準，並未
    逾越客觀上之適當性、相當性及必要性之比例原則，核屬妥
    適，並無過重或失出之情。本院衡諸被告前有如事實欄所載
    酒後駕車公共危險之前案紀錄，此有臺灣高等法院被告前案
    紀錄表一份在卷可按，未記取上揭刑之宣告、執行之教訓而
    知所警惕，距前次酒後駕車為警查獲僅月餘，即再犯本件公
    共危險罪，及本次被告為警查獲時測得之呼氣酒精濃度高達
    每公升零點八五毫克，對於交通安全已有相當之危害，認被
    告請求從輕量處拘役五十日云云，顯屬無據；至被告為中低
    收入，無力繳交易科罰金一節，但此係判決確定後被告是否
    有能力完納罰金之問題，而被告如無能力繳納罰金，其得依
    刑法第四十二條第一項、第四十二條之一第一項規定，依法
    聲請分期繳納罰金或易服社會勞動，自難以此而認原審判決
    量處刑度有何違誤之處。綜上，本件原審判決認事用法及量
    刑均無違誤瑕疵可指，被告上訴請求減輕其刑，並無理由，
    應予駁回。
據上論斷，應依刑事訴訟法第四百五十五條之一第一項、第三項
、第三百六十八條，判決如主文。
本案經檢察官蘇逸修到庭執行職務。
中    華    民    國    99    年    5     月    31    日
                交通法庭      審判長法  官  陳  鴻  清
                                    法  官  朱  嘉  川
                                    法  官  劉  安  榕
上列正本證明與原本無異。
本件不得上訴。
                                    書記官  陳  盈  真
中    華    民    國    99    年    5     月    31    日
附錄本案論罪科刑法條全文：
修正前刑法第185 條之3 ：
服用毒品、麻醉藥品、酒類或其他相類之物，不能安全駕駛動力
交通工具而駕駛者，處1 年以下有期徒刑、拘役或3 萬元以下罰
金。

司法院資訊處製作；財團法人民間司法改革基金會備份。
